【裁判字號】    98,訴,2669
【裁判日期】    980831
【裁判案由】    違反槍砲彈藥刀械管制條例
【裁判全文】
臺灣臺中地方法院刑事判決              98年度訴字第2669號
公  訴  人  臺灣臺中地方法院檢察署檢察官
被      告  乙○○
指定辯護人  本院公設辯護人  丙○○
上列被告因違反槍砲彈藥刀械管制條例案件，經檢察官提起公訴
（98年度偵字第10842號），本院判決如下：
    主  文
乙○○未經許可，寄藏可發射子彈具有殺傷力之改造手槍，處有
期徒刑壹年拾月，併科罰金新臺幣伍萬元，罰金如易服勞役，以
新臺幣壹仟元折算壹日。扣案之改造手槍壹枝（含彈匣壹個，槍
枝管制編號：0000000000號）、口徑9mm制式子彈貳顆，均沒收
。
    犯罪事實
一、乙○○明知未經主管機關許可，不得寄藏、持有可發射子彈
    具有殺傷力之槍枝，竟於民國87年6、7月間某日，在臺中縣
    清水鎮舊庄里某砂石場內，受真實姓名、年籍不詳，綽號「
    蒜叔」之成年男子之委託，將「蒜叔」成年男子所交付之菲
    律賓ARMSCOR202型口徑0.38吋制式轉輪手槍1支 (含彈匣1個
    ，槍枝管制編號：0000000000號）、仿BERETTA廠M-9型半自
    動手槍製造，換裝土造金屬槍管、滑套而成之具有殺傷力之
    改造手槍1枝（含彈匣1個，槍枝管制編號：0000000000號）
    、口徑0.38吋制式子彈50顆、口徑9mm制式子彈4顆及不具殺
    傷力之非制式子彈2顆，攜回置於其位於臺中縣清水鎮○○
    ○路43號住處加以保管，並自該時、地起，未經許可而寄藏
    持有之。嗣於95年11月3日，其將上開制式轉輪手槍1支 (含
    彈匣1個，槍枝管制編號：0000000000號）、口徑0.38吋制
    式子彈50顆，攜至車牌號碼Ｊ5-7967號自用小客車上，並於
    同日2時30分，駕駛該自用小客車行經臺中市○○○路、東
    興路口時適遇警盤查，為警在該車內起出上開制式轉輪手槍
    1支 (含彈匣1個，槍枝管制編號：0000000000號）、口徑0.
    38吋制式子彈50顆【此部分業經本院於96年3月22日以96年
    度訴字第216號刑事判決，以乙○○未經許可，寄藏手槍，
    處有期徒刑5年2月，併科罰金新臺幣（下同）12萬元，罰金
    如易服勞役，以1千元折算1日，於96年7月24日確定，下稱
    前案）。詎於前案判決後，猶不知警惕，仍繼續未經許可，
    無故寄藏、持有上開仿BERETTA廠M-9型半自動手槍製造，換
    裝土造金屬槍管、滑套而成，擊發功能正常，可供擊發適用
    子彈，認具殺傷力之改造手槍1枝（含彈匣1個，槍枝管制編
    號：0000000000號）、口徑9mm制式子彈4顆（經送鑑定試射
    2顆後，僅餘彈殼2個、口徑9mm制式子彈2顆），並於98年4
    月13日將該改造手槍1枝、口徑9mm制式子彈4顆及不具殺傷
    力之非制式子彈2顆（經送鑑定試射1顆後，僅餘彈殼1個、
    非制式子彈1顆），置於其隨身背包內攜帶外出。嗣於同日1
    9時20分，其行經臺中市○○區○○路75巷口時，因其前案
    執行遭通緝，為警當場緝獲，即主動自背包內取出上開槍、
    彈交由警方查扣，並向警方自首而受裁判。
二、案經臺中市警察局移送臺灣臺中地方法院檢察署檢察官偵查
    起訴。
    理  由
一、程序方面(證據能力之說明)：
(一)按被告以外之人於審判外之陳述，雖不符合刑事訴訟法第15
    9條之1至第159條之4之規定，但經當事人於審判程序同意作
    為證據，法院審酌該言詞陳述或書面陳述作成時之情況，認
    為適當者，亦得為證據。當事人、代理人或辯護人於法院調
    查證據時，知有第159條第1項不得為證據之情形，而未於言
    詞辯論終結前聲明異議者，視為有前項之同意，刑事訴訟法
    第159條之5定有明文。查本判決下列所引用之書證（如鑑定
    書等），性質上雖屬傳聞證據，然被告乙○○及指定辯護人
    於本院言詞辯論終結前並未就本院下列所引用之證據聲明異
    議，本院審酌各該證據資料並無顯不可信或違法不當之瑕疵
    ，復為證明本件犯罪事實存否所必要，以之作為證據應屬適
    當，該等證據自均具有證據能力，合先敘明。
(二)扣案之上開槍、彈，均非屬供述證據而無傳聞法則之適用，
    且上開扣案物均係被告主動交由警方查扣，與本案具有關聯
    性，自當有證據能力。
二、實體方面：
(一)認定犯罪事實所憑之證據及理由：
  1.被告乙○○於警詢、偵查中及本院審理時之自白。
  2.扣案之上開改造手槍1支（含彈匣1個）、子彈6顆，經送請
    內政部警政署刑事警察局鑑定結果，送鑑手槍1枝（槍枝管
    制編號：0000000000號），認係改造手槍，由仿BERETTA廠
    M-9型半自動手槍製造之槍枝，換裝土造金屬槍管、滑套而
    成，擊發功能正常，可供擊發適用子彈，認具殺傷力；送鑑
    子彈6顆，4顆，認均係口徑9mm制式子彈，其中1顆，其底
    火皿具撞擊痕跡，經試射，可擊發，認具殺傷力；餘3顆，
    採樣1顆試射，可擊發，認具殺傷力；2顆，認均係非制式
    子彈，由金屬彈殼組合直徑9.0±0.5mm金屬彈頭而成，採樣
    1顆試射，可擊發，惟發射動能不足認不具殺傷力，有該局
    98年6月1日刑鑑字第0980057321號槍彈鑑定書1份附卷可憑
    。
  3.本院96年度訴字第216號刑事判決書1份附卷可按。
  4.上開改造手槍1枝（含彈匣1個，槍枝管制編號：0000000000
    號）、口徑9mm制式子彈2顆、非制式子彈1顆、彈殼3個扣案
    可稽。
  5.又被告於前案判決後，仍未經許可寄藏上開具有殺傷力之改
    造手槍及制式子彈，迄於98年4月13日19時20分為警查獲時
    止，此部分未經許可寄藏具殺傷力槍、彈之行為，應為前案
    判決既判力所不及，本院仍應為實體判決，不得逕為免訴判
    決，附此敘明。
(二)論罪科刑：
  1.核被告所為，係犯槍砲彈藥刀械管制條例第8條第4項之未經
    許可，寄藏可發射子彈具有殺傷力之改造手槍罪、同條例第
    12條第4項之未經許可，寄藏子彈罪。
  2.被告以一持有行為，同時觸犯上開二罪名，為想像競合犯，
    應從一重之未經許可，寄藏可發射子彈具有殺傷力之改造手
    槍罪處斷。至被告雖同時寄藏上開具殺傷力之口徑9mm制式
    子彈4顆，所侵害者為一個社會法益，仍為單純一罪，不生
    想像競合之問題。
  3.查被告因前案執行遭通緝，於98年4月13日19時20分，行經
    臺中市○○區○○路75巷口，為警緝獲時，即主動自背包內
    取出上開槍、彈交由警方查扣，並向警方自首而受裁判等情
    ，有被告警詢筆錄1份附卷可稽，合於自首規定，爰依刑法
    第62條前段規定，減輕其刑。
  4.爰審酌被告寄藏持有具殺傷力之槍枝，對社會治安及人民生
    命財產具有潛在之危害威脅，惟念其並未持該具有殺傷力之
    改造手槍另犯他罪，及犯後始終坦承犯行，顯有悔意等一切
    情狀，量處如主文所示之刑，罰金部分並依刑法第42條第3
    項前段諭知易服勞役之折算標準，以資懲儆。
  5.又扣案具有殺傷力之改造手槍1枝（含彈匣1個，槍枝管制編
    號：0000000000號）、口徑9mm制式子彈2顆，均屬違禁物，
    應依刑法第38條第1項第1款規定，併予宣告沒收。至其餘具
    殺傷力之口徑9mm制式子彈2顆，均經送鑑定時試射擊發後，
    雖留有彈殼2顆，惟均已失子彈之外形及功能，均已非屬違
    禁物；另不具殺傷力之非制式子彈1顆及彈殼1個，亦非屬違
    禁物，爰均不宣告沒收之。
(三)適用之法律：
   1.刑事訴訟法第299條第1項前段。
   2.槍砲彈藥刀械管制條例第8條第4項、第12條第4項。
   3.刑法第11條前段、第55條、第62條前段、第42條第3項前段
     、第38條第1項第1款。
本案經檢察官甲○○到庭執行職務。
中    華    民    國    98    年    8    月    31     日
                         臺灣臺中地方法院刑事第7庭
                             審判長法  官  陳慧珊
                                   法  官  莊嘉蕙
                                   法  官  丁智慧
上正本證明與原本無異。
如不服本判決應於收受判決後10日內向本院提出上訴書狀，並應
敘述具體理由；其未敘述上訴理由者，應於上訴期間屆滿後20日
內向本院補提理由書（均須按他造當事人之人數附繕本）「切勿
逕送上級法院」。
                                   書記官  林錦源
中    華    民    國    98    年    8    月    31     日
附錄本案論罪科刑法條全文：
槍砲彈藥刀械管制條例第8條第4項
未經許可，持有、寄藏或意圖販賣而陳列第1項所列槍枝者，處
3年以上10年以下有期徒刑，併科新臺幣700萬元以下罰金。
槍砲彈藥刀械管制條例第12條第4項
未經許可，持有、寄藏或意圖販賣而陳列子彈者，處5年以下有
期徒刑，併科新臺幣300萬元以下罰金。


司法院資訊處製作；財團法人民間司法改革基金會備份。
